

### **PERFIL**

Comunicadora social con conocimiento en periodismo y comunicación corporativa, experiencia en implementación y mejoramiento de sistemas de comunicación organizacional. creación de conceptos. generación de contenidos. reportería, redacción de textos. edición de video, corrección de estilo, producción y evaluación de contenidos para medios de comunicación digitales e impresos: así como, actualización de redes sociales, ejecución de planes de capacitación y socialización, gestión de relaciones públicas y comerciales, con capacidad de análisis, organización, manejo de relaciones interpersonales y orientación al detalle.

### **FORMACIÓN ACADÉMICA**

**Comunicación Social** Institución Universitaria de Colombia 9 de julio de 2019

# YEIMY PAOLA TORRES GAMBOA

# Comunicadora Social



3213930158



paotorresgamboa@gmail.com



o carrera 2a # 162a - 22 Bogotá, Disponibilidad para cambio de residencia

#### **EXPERIENCIA**

COORDINADORA PRENSA Y COMUNICACIONES ALCALDÍA DE BARRANCOMINAS - GUAINÍA FEBRERO 2022 - DICIEMBRE 2023

Coordinación de las comunicaciones y gestión de las relaciones públicas de la Alcaldía de Barrancominas, trabajo con comunidades indígenas, producción y edición de contenido audiovisual. producción de cuñas radiales, diseño de piezas gráficas para las campañas de promoción y prevención de la entidad, así como, difusión de eventos y actividades. Toma de fotografías, presentación y de eventos, redacción de animación artículos, maneio de canales virtuales v redes sociales.

**PERIODISTA** EL PERIÓDICO EL JURISTA **ABRIL 2019 – JUNIO 2021** 

Generación de contenidos, redacción de textos, edición de video, corrección de estilo. producción y evaluación contenido para medios de comunicación digitales e impresos, realización entrevistas, reportajes y presentación de noticias.

## FORMACIÓN COMPLEMENTARIA

- Curso Virtual en La Participación de las Mujeres en la Acción Pública. Escuela de Administración Pública -Esap. 2023.
- Diplomado de información militar para comunicadores sociales y periodistas. Armada Nacional de Colombia. 90 horas. 2018.
- Diplomado en merchandising. Institución Universitaria de Colombia. 120 horas. 2018.

DOCUMENTALISTA DE PRENSA SIGLO DATA MMI A TRAVÉS DE REDES HUMANAS FEBRERO 2017 - OCTUBRE 2018

Labores de monitoreo y documentación de la información emitidos por los diferentes periódicos del país y de interés para los clientes de la empresa, clasificación de datos y elaboración informes.

### **HABILIDADES**

- Fotografía
- Edición de audio y video
- Diseño de imágenes
- Manejo de aplicaciones de diseño
- Redacción
- Presentación y animación de eventos
- Voz para cuñas y programas radiales
- Relaciones Públicas
- Comunicación asertiva
- Adaptabilidad